【裁判字號】    97,交抗,1721
【裁判日期】    971031
【裁判案由】    違反道路交通管理處罰條例
【裁判全文】
臺灣高等法院交通事件裁定            97年度交抗字第1721號
抗  告  人
即受處分人  甲○○
上列抗告人因違反道路交通管理處罰條例案件，不服台灣台北地
方法院，中華民國97年9月12日所為裁定（97年度交聲字第1850
號），提起抗告，本院裁定如下：
    主  文
抗告駁回。
    理  由
一、按汽車（含機車）駕駛人，行經有燈光號誌管制之交岔路口
    闖紅燈者，處新臺幣（下同）一千八百元以上五千四百元以
    下罰鍰，並記違規點數三點，道路交通管理處罰條例第五十
    三條第一項、第六十三條第一項第三款分別有明文。
二、台北市交通事件裁決所處分意旨略以：受處分人甲○○（下
    稱受處分人）於民國（下同）九十六年七月二十三日二十三
    時十分許，駕駛車號ＲＤＺ—八七八號輕型機車，途經有燈
    光號誌管制之臺北市○○○路、延平南路口附近，因違規「
    紅燈左轉」，經臺北市政府警察局中正第二分局警員舉發。
    受處分人於應到案日期前提出申訴，原處分機關即台北市交
    通事件裁決所函請舉發機關調查結果，仍認受處分人有上開
    闖紅燈左轉之違規行為，乃依道路交通管理處罰條例第五十
    三條第一項、第六十三條第一項第三款及違反道路交通管理
    事件統一裁罰基準表規定，裁處罰鍰新台幣（下同）四千五
    百元，並記違規點數三點。
三、異議意旨略以：本件警察係躲在加油站旁攔停舉發，如何能
    得知其有違規，且當時並未錄影或攝影，僅憑警員目睹，難
    以服人。又違規時警察填寫之違規時間，與告發違規地點之
    燈號秒差是否相符，亦請調閱該燈號秒差記錄云云。
四、原裁定以：
  (一)受處分人於上開時間，駕駛上揭車輛行經上開地點，經警攔
    停舉發等情，為受處分人所不否認，並有舉發違反道路交通
    管理事件通知單在卷可憑。
  (二)證人即舉發本件違規之警員蔡崇準於原審證稱：九十六年七
    月二十三日晚上十一時十分，我在執行取締交通違規勤務，
    在本案地點，看到一部ＲＤＺ—八七八號機車由和平西路東
    向西行駛，當時和平西路是紅燈，受處分人一定要綠燈才能
    左轉，我看到受處分人紅燈左轉。我沒有看錯，我就是看到
    受處分人闖紅燈左轉，直接騎入加油站。我確定受處分人轉
    的時候是紅燈，我有清楚看到，受處分人轉的時候延平南路
    已經是綠燈了等語（見原審九十七年八月二十二日訊問筆錄
    ），足認警員蔡崇準係親自目睹受處分人違規紅燈左轉（即
    闖紅燈），乃予攔停舉發，受處分人辯稱警察係躲在加油站
    旁攔停舉發，並未目睹云云，尚屬無據。又受處分人違規之
    事實既已明確，且衡情警察填寫之違規時間，與確實之違規
    時間未必分秒無差，本件自難以「燈號之秒差記錄」推定受
    處分人無違規之事實，受處分人請求調閱該部分記錄，亦無
    必要。綜上所述，受處分人違規事證明確，原審以原處分機
    關依道路交通管理處罰條例第五十三條第一項、第六十三條
    第一項第三款之規定，裁處受處分人罰鍰四千五百元，並計
    違規點數三點，並無違誤，因認本件異議為無理由，而予駁
    回。經核尚無違誤。
五、抗告意旨略以：本件案發路段車流量相當大，受處分人並無
    可能冒生命危險違規；又本件舉發員警所述與事實不符，因
    延平南路當時如係綠燈，受處分人轉彎即會遭車輛撞及，又
    何能如該員警所述於轉彎後直行至加油站，況該員警係自加
    油站旁之角落衝出攔停，如何能確認延平南路係綠燈，原審
    均採信該員警證詞，而不採信受處分人之陳述，實難甘服，
    為此提起抗告云云。
六、經查：受處分人於前開時地「紅燈左轉」之違規行為，業經
    舉發警員蔡崇準於原審證述綦詳，且本件舉發員警與受處分
    人素不相識，亦無任何嫌隙，應無甘冒偽證罪而虛構違規事
    實陷害受處分人之虞。此外，復查無任何證據可資證明舉發
    員警有捏造事實違法取締之不法情事，而受處分人亦未提出
    具體證據以供調查，尚難徒憑空言率予採信。至前開路段車
    流量即使甚大，但本件違規時間係在晚上十一時十分許，並
    非尖峰時刻，一般駕駛人非無可能伺機紅燈左轉，受處分人
    前開所辯，亦無足取。抗告意旨，仍執陳詞，指摘原裁定不
    當，為無理由，應予駁回。
據上論斷，應依道路交通管理處罰條例第八十九條，道路交通案
件處理辦法第二十六條，刑事訴訟法第四百十二條，裁定如主文
。
中    華    民    國    97    年    10    月    31    日
                  刑事第十七庭  審判長法  官  趙功恆
                                      法  官  陳憲裕
                                      法  官  高明哲
以上正本證明與原本無異。
不得再抗告。
                                      書記官  梁淑時
中    華    民    國    97    年    10    月    31    日


司法院資訊處製作；財團法人民間司法改革基金會備份。
